【裁判字號】    95,易,2529
【裁判日期】    951229
【裁判案由】    傷害
【裁判全文】
臺灣臺北地方法院刑事判決              95年度易字第2529號
公  訴  人  臺灣臺北地方法院檢察署檢察官
被      告  甲○○
                    （現另案在台灣台北監獄執行中）
            丙○○
                    樓
上列被告因傷害案件，經檢察官提起公訴（九十五年度偵字第二
一０六三號），本院判決如下：
    主  文
甲○○以強暴使人行無義務之事，累犯，處有期徒刑參月，如易
科罰金，以新臺幣壹仟元折算壹日；又共同傷害人之身體，累犯
，處有期徒刑肆月，如易科罰金，以新臺幣壹仟元折算壹日；應
執行有期徒刑陸月，如易科罰金，以新臺幣壹仟元折算壹日。
丙○○共同傷害人之身體，累犯，處有期徒刑參月，如易科罰金
，以新臺幣壹仟元折算壹日。
    事  實
一、甲○○前於民國九十三年間因違反毒品危害防制條例案件，
    經台灣台中地方法院判處有期徒刑九月，甫於九十五年三月
    二十七日縮刑期滿執行完畢；丙○○前於九十三年間因妨害
    風化案件，經台灣高等法院判處有期徒刑一年二月確定，甫
    於九十五年七月五日假釋出監，並於同月十八日縮刑期滿執
    行完畢。均不知悔改，於九十五年七月二十日下午十四時許
    ，甲○○、丙○○與友人乙○○三人在台北市中山區○○○
    路○段十二號「西雅圖極品咖啡館」二樓敘舊，甲○○欲至
    一樓洗手間，在樓梯偶遇與甲○○之友人戊○○（未據起訴
    ）有債務糾紛之丁○○，甲○○即以手搭丁○○之肩膀之方
    式強迫丁○○隨其至二樓甲○○之座位坐下而行無義務之事
    ，要求丁○○處理債務問題，並撥打電話通知戊○○到場，
    戊○○於五分鐘後到場，甲○○、戊○○、丙○○旋共同基
    於傷害之犯意聯絡，由丙○○壓住丁○○之肩膀，戊○○手
    握螺絲起子前端往丁○○頭部插並以螺絲起子柄部敲擊丁○○之鼻子，甲○○則以拳頭毆打丁○○之臉部，致丁○○受
    有鼻部出血、頭部挫傷、雙眼邊瘀血等傷害。
二、案經丁○○訴由臺北市政府警察局中山分局報請臺灣臺北地
    方法院檢察署檢察官偵查起訴。
    理  由
一、訊據被告甲○○、丙○○均矢口否認有何傷害犯行，被告甲○○辯稱：「丁○○確實欠別人新台幣（下同）二百萬元在
    戊○○公司被堵到，當時有說隔幾天要拿六十萬元出來，到
    期也不出面，有人找戊○○要人，正好被伊遇到，伊從頭到
    尾都沒有打丁○○，是戊○○打他，洵無共同傷害犯行。」
    云云，被告丙○○辯稱：「當天伊只是要丁○○把財務說清
    楚，伊只是站起來，不清楚究竟手有沒有壓到他，即使有壓
    到他，也是不知情，出於好意，也未出手毆打丁○○，洵無
    共同傷害犯行。」云云。經查：
（一）告訴人就其遭被告甲○○以手肩強迫其隨至二樓，要求處
      理債務問題，並通知戊○○到場，被告丙○○即壓住其肩
      膀，戊○○手握螺絲起子前端往其頭部插，並以螺絲起子
      柄部敲擊其鼻部，被告甲○○則以拳頭毆打其臉部，致其
      受有鼻部出血、頭部挫傷、雙眼邊瘀血等傷害等情迭於警
      詢、偵查及本院審理時指述不移（詳偵卷第八至十頁、第
      三十頁及本院九十五年十二月二十五日審判筆錄），並提
      出馬偕紀念醫院甲種、乙種診斷證明書各一紙附卷可佐，
      衡諸告訴人與被告甲○○、丙○○並無素怨，實無設詞誣
      攀之理；況被告丙○○於偵查中以證人身分具結後證稱被
      告甲○○與小戴（經本院提示法務部戶役政連結作業系統
      表予被告甲○○指認後，確認小戴即四十八年九月二十九
      日出生、身分證號碼為Ｚ000000000號之戊○○
      ）確均動手毆打告訴人等情（詳偵卷第三二頁）相符，足
      徵告訴人之指述核與事實相符，應堪採信。
（二）證人乙○○雖證稱其原與被告二人在上址喝咖啡，告訴人
      與被告甲○○同上二樓，被告二人與告訴人因財務糾紛同
      坐一桌談論，告訴人先與被告甲○○發生爭吵，之後一名
      身形較胖約四、五十歲之中年男子衝上來，就有人喊不要
      打架，其認為係該名男子毆打告訴人，但其坐位前方有根
      柱子擋住視線，其並未親眼看見被告甲○○或該名身形較
      胖之男子毆打告訴人，亦未看見被告丙○○壓制告訴人等
      語（詳本院九十五年十二月二十五日審判筆錄），證人乙○○既證稱其並未親見而係聽聞告訴人遭毆打，其所證並
      未看見被告丙○○壓制告訴人肩膀，亦未看見被告甲○○
      、戊○○藉機出手毆打告訴人之證言，均不足為被告丙○○所辯其未壓住告訴人肩膀云云及被告甲○○所辯其未毆
      打告訴人云云之證明。
（三）況被告丙○○先於警詢及偵查中否認其曾以手壓告訴人肩
      膀，便於被告甲○○及戊○○毆打告訴人云云，後於本院
      審理時即改稱不確定其有無壓到告訴人云云，其所辯即有
      可疑。而如證人乙○○所述，被告甲○○既先與告訴人發
      生爭執，豈有僅在一旁觀看而未出手毆打告訴人，其等所
      辯，均與常情不合，皆不足採。
    綜上所述，被告甲○○先單獨出於強制之犯意，以手搭告訴
    人肩膀之方式強迫告訴人隨之至二樓被告甲○○之座位坐下
    ，嗣被告甲○○、丙○○與趕到現場之戊○○三人基於共同
    傷害告訴人之犯意聯絡，由被告丙○○壓住告訴人之肩膀，
    戊○○手握螺絲起子前端往告訴人丁○○頭部插並以螺絲起
    子柄部敲擊丁○○之鼻子，被告甲○○另以拳頭毆打丁○○
    之臉部之事證明確。被告甲○○、丙○○與戊○○共同傷害
    之犯行及被告甲○○強制犯行，均堪以認定。至於被告甲○○聲請調閱案發時上址監視錄影帶，經本院詢問西雅圖極品
    咖啡館店員之結果，該店監視錄影保存期限僅二週，本件案
    發時點係九十五年七月二十日，距今已五月，並未保存，自
    無從調閱，有本院公務電話一紙在卷足稽，且本件事證已明
    ，已無另行調查之必要，併予說明。
二、核被告甲○○、丙○○毆打告訴人之行為，係犯刑法第二百
    七十七條第一項之傷害罪。被告甲○○在上址樓梯間以手搭
    丁○○之肩膀之方式強迫告訴人隨其至二樓甲○○之座位坐
    下，要求丁○○處理債務之行為，則另犯同法第三百零四條
    之強制罪；此部分起訴書雖未敘及，惟為蒞庭檢察官當庭擴
    張犯罪事實，追加刑法第三百零四條強制罪之法條，本院自
    得併予審理，附此說明。被告二人與戊○○之間，基於共同
    傷害之犯意聯絡，由被告丙○○以手壓住告訴人肩膀，戊○○手握螺絲起子前端往其頭部插，並以螺絲起子柄部敲擊其
    鼻部，被告甲○○則以拳頭毆打其臉部，而下手實施傷害犯
    行，均為共同正犯。被告甲○○所犯強制及傷害二犯行之間
    ，犯意各別，行為互殊，應予分論併罰。被告甲○○前於九
    十三年間因違反毒品危害防制條例案件，經台灣台中地方法
    院判處有期徒刑九月，甫於九十五年三月二十七日縮刑期滿
    執行完畢，被告丙○○前於九十三年間因妨害風化案件，經
    台灣高等法院判處有期徒刑一年二月確定，甫於九十五年七
    月五日假釋出監，並於同月十八日縮刑期滿執行完畢，有台
    灣高等法院被告前案紀錄表各一件在卷可憑，其等分別受有
    期徒刑之執行完畢，五年以內再犯上開有期徒刑以上之罪，
    為累犯，應均依刑法第四十七條規定，分別加重其刑。爰審
    酌被告甲○○、丙○○之素行、犯罪動機、目的因他人債務
    問題即與告訴人發生口角，進而出手毆傷告訴人，告訴人所
    受傷勢、犯罪後均否認犯行，亦未與告訴人達成和解等一切
    情狀，分別量處被告二人各如主文所示之刑，及均諭知易科
    罰金之折算標準，被告甲○○部分並定其應執行之刑及諭知
    易科罰金之折算標準。
三、至於與被告二人共同傷害罪之共犯戊○○未據起訴，由檢察
    官另行偵辦。
據上論斷，應依刑事訴訟法第二百九十九條第一項前段，刑法第
二十八條、第二百七十七條第一項、第三百零四條第一項、第四
十七條、第四十一條第一項前段、第五十一條第五款，刑法施行
法第一條之一，判決如主文。
本案經檢察官張友寧到庭執行職務
中    華    民    國    95    年    12    月    29    日
                  刑事第三庭  審判長法  官  黃雅芬
                                    法  官  王幸華
                                    法  官  胡宗淦
以上正本證明與原本無異。
如不服本判決，應於判決送達後十日內向本院提出上訴狀（應抄
附繕本）。告訴人或被害人如對於本判決不服者，應具備理由請
求檢察官上訴，其上訴期間之計算係以檢察官收受判決正本之日
期為準。
                                    書記官  惠莊
中    華    民    國    95    年    12    月    29    日
附錄本案論罪科刑法條全文
刑法第二百七十七條
傷害人之身體或健康者，處三年以下有期徒刑、拘役或一千元以
下罰金。
犯前項之罪因而致人於死者，處無期徒刑或七年以上有期徒刑；
致重傷者，處三年以上十年以下有期徒刑。
刑法第三百零四條
以強暴、脅迫使人行無義務之事或妨害人行使權利者，處三年以
下有期徒刑、拘役或三百元以下罰金。
前項之未遂犯罰之。


司法院資訊處製作；財團法人民間司法改革基金會備份。
